# 应收账款外币期末贷方余额要不要调汇

提问人：阿甘是个好少年 时间：2017-11-27 12:07:45
我想问关于应收账款调汇的问题，举个例子，月底对于外汇的货币性项目要调汇，用应收账款来说，如果平时与客户结算都是通过应收账款来核算，不单独设预收账款，那么在月底应收账款的明细科目的余额有借方也有贷方，那在调汇时只对借方余额进行调汇还是借贷双方都要调汇？如果对借贷双方都调的话，我有个疑问，准则规定只对货币性项目调汇，应收账款的贷方余额在报表列示时会重分类为预收账款，那么是不是不应该对贷方进行调汇？

回答人：chenyiwei
应当区分构成期末余额的每一笔往来业务，对其中的预收账款进行合理的重分类，剩余的应收账款作为外币货币性资产，期末确认汇兑损益。